【裁判字號】    99,訴,774
【裁判日期】    990421
【裁判案由】    毒品危害防制條例
【裁判全文】
臺灣板橋地方法院刑事判決               99年度訴字第774號
公  訴  人  臺灣板橋地方法院檢察署檢察官
被      告  甲○○
上列被告因毒品危害防制條例案件，經檢察官提起公訴（99年度
毒偵字第626號），本院依簡式審判程序判決如下：
    主  文
甲○○施用第一級毒品，累犯，處有期徒刑捌月。又施用第二級
毒品，累犯，處有期徒刑陸月。應執行有期徒刑壹年。
    事  實
一、甲○○前因施用毒品案件，經臺灣士林地方法院以88年度毒
    聲字第1665號裁定送觀察、勒戒後，認無繼續施用毒品之傾
    向，而於民國88年9 月3 日執行完畢釋放出所，並由臺灣士
    林地方法院檢察署檢察官以88年度毒偵字第238 號為不起訴
    處分確定。惟其於上開觀察、勒戒執行完畢釋放後五年內，
    復因於90年7 月6 日施用第一級、第二級毒品案件，除經臺
    灣士林地方法院以90年度毒聲字第1269號裁定令入戒治處所
    施以強制戒治外，並經同法院以90年度簡字第1371號刑事簡
    易判決分別判處有期徒刑六月、四月，應執行有期徒刑八月
    確定。
二、甲○○前因施用第一級、第二級毒品案件，經臺灣士林地方
    法院以96年度訴字第927 號刑事判決分別判處有期徒刑八月
    、六月，應執行有期徒刑一年確定；復因施用第一級毒品案
    件，經本院以97年度訴字第1777號刑事判決判處有期徒刑八
    月確定。上開各案罪刑經接續執行後，於98年6 月26日縮短
    刑期假釋出監，並付保護管束，嗣於98年10月27日保護管束
    期滿，未經撤銷假釋視為執行完畢。
三、詎甲○○仍不知悛悔，復基於施用第二級毒品甲基安非他命
    （下稱甲基安非他命）之犯意，於99年1 月5 日上午7 時許
    至下午3 時間，在其位於臺北縣三重市某友人住處內，以將
    甲基安非他命粉末置於玻璃球吸食器內，再於其下方點火燒
    烤產生煙霧後加以吸用之方式，非法接續施用甲基安非他命
    ；又基於施用第一級毒品海洛因（下稱海洛因）之犯意，於
    99年1 月5 日晚間某時，在臺北縣新莊市○○路3 巷1 號9
    樓之1 三室內，以將海洛因粉末摻水稀釋後，再以針筒注入
    身體之方式，非法施用海洛因一次。嗣於99年1 月6 日凌晨
    3 時45分許，在上開新莊市○○路之址為警查獲，經警採其
    尿液後，送驗結果呈鴉片類（嗎啡）及甲基安非他命類陽性
    反應，始悉上情。
四、案經臺北縣政府警察局新莊分局移送臺灣板橋地方法院檢察
    署檢察官偵查起訴。
    理  由
一、本件被告甲○○所犯係死刑、無期徒刑、最輕本刑為三年以
    上有期徒刑以外之罪，其於準備程序中就被訴事實為有罪之
    陳述，經法官告知簡式審判程序之旨，並聽取公訴人及被告
    之意見後，本院業已於99年4 月14日依刑事訴訟法第273 條
    之1 第1 項之規定，合議裁定由受命法官獨任進行簡式審判
    程序，合先敘明。
二、前揭事實，業據被告於偵查及本院審理中均供承不諱，而其
    於上開時、地為警查獲後所採尿液經送臺灣檢驗科技股份有
    限公司以EIA 酵素免疫分析法初步檢驗，再以GC/MS 氣相層
    析質譜儀法確認檢驗結果，確均呈鴉片類（嗎啡）及甲基安
    非他命類陽性反應乙節，亦有該公司99年1 月20日、編號：
    UL/2010/10116 號濫用藥物檢驗報告、偵辦毒品案件尿液代
    碼表各一紙附卷可稽，被告之自白既有上開證據足資補強，
    應堪信為真實。據此，本案事證明確，被告犯行堪以認定。
三、經查被告前因施用毒品案件，經臺灣士林地方法院以88年度
    毒聲字第1665號裁定送觀察、勒戒後，認無繼續施用毒品之
    傾向，而於88年9 月3 日執行完畢釋放出所，並由臺灣士林
    地方法院檢察署檢察官以88年度毒偵字第238 號為不起訴處
    分確定。惟其於上開觀察、勒戒執行完畢釋放後五年內，復
    因於90年7 月6 日施用第一級、第二級毒品案件，除經臺灣
    士林地方法院以90年度毒聲字第1269號裁定令入戒治處所施
    以強制戒治外，並經同法院以90年度簡字第1371號刑事簡易
    判決分別判處有期徒刑六月、四月，應執行有期徒刑八月確
    定等情，有上開判決書及臺灣高等法院被告前案紀錄表各一
    份在卷可按。被告既曾於因施用毒品案件而經觀察、勒戒執
    行完畢釋放後之五年內，再犯毒品危害防制條例第10條第1
    項、第2 項所定之施用第一級、第二級毒品罪，並經法院判
    刑確定，即屬「五年內再犯」之情形，再犯率甚高，原所實
    施之觀察、勒戒已無法收其實效，此次再犯上開條例第10條
    第1 項、第2 項之罪，即應依上開條例第23條第2 項之規定
    逕予論罪科刑。
四、論罪科刑部分：
(一)按海洛因、甲基安非他命分別係毒品危害防制條例第2 條第
    2 項第1 款、第2 款所定之第一級、第二級毒品，故核被告
    所為，係犯上開條例第10條第1 項之施用第一級毒品罪及同
    條第2 項之施用第二級毒品罪。其係於同一日在同一處所之
    密接時、地施用第二級毒品甲基安非他命，即應包括於一行
    為予以評價，為接續犯，應論以一次施用第二級毒品罪為已
    足。其為施用第一級毒品海洛因、第二級毒品甲基安非他命
    而持有之行為，皆為其施用之高度行為所吸收而不另論罪。
    其所犯上開二罪間，犯意各別、行為互殊，應予分論併罰。
(二)被告前因施用第一級、第二級毒品案件，經臺灣士林地方法
    院以96年度訴字第927 號刑事判決分別判處有期徒刑八月、
    六月，應執行有期徒刑一年確定；復因施用第一級毒品案件
    ，經本院以97年度訴字第1777號刑事判決判處有期徒刑八月
    確定。上開各案罪刑經接續執行後，於98年6 月26日縮短刑
    期假釋出監，並付保護管束，嗣於98年10月27日保護管束期
    滿，未經撤銷假釋視為執行完畢乙節，有上開被告前案紀錄
    表一份在卷可按，其受有期徒刑執行完畢後五年內，故意再
    犯本件有期徒刑以上之各罪，皆為累犯，均應依刑法第47條
    第1 項之規定加重其刑。
(三)本院爰審酌被告前已有因施用毒品而經觀察、勒戒、強制戒
    治及論罪科刑之紀錄，業如上述，猶再犯本件施用毒品犯行
    ，可徵其悔意不深，遠離毒品之意志薄弱，惟其施用毒品係
    自戕行為，對他人法益尚無具體危害，及其施用毒品之動機
    ，暨犯罪後坦承犯行之態度等一切情狀，分別量處如主文所
    示之刑，並定其應執行之刑，以資懲儆。
據上論斷，應依刑事訴訟法第273 條之1 第1 項、第299 條第1
項前段，毒品危害防制條例第10條第1 項、第2 項，刑法第11條
前段、第47條第1 項、第51條第5 款，判決如主文。
本案經檢察官陳旭華到庭執行職務。
中    華    民    國    99    年    4     月    21    日
                  刑事第十庭  法  官  張紹省
以上正本證明與原本無異
如不服本判決應於送達後十日內向本院提出上訴狀。
                              書記官  周雅玲
中    華    民    國    99    年    4     月    21    日
附錄本案論罪科刑法條全文：
毒品危害防制條例第10條
施用第一級毒品者，處六月以上五年以下有期徒刑。
施用第二級毒品者，處三年以下有期徒刑。

司法院資訊處製作；財團法人民間司法改革基金會備份。
